Inventaris van de kopieën der Doop-, Trouw- en Begraafboeken (DTB) van Voorburg
Nationaal Archief, Den Haag
DTB kopie Zuid-Holland; Voorburg
DTB Voorburg
0 0
GEDTBZH149
??? meter; ??? inventarisnummers
Gescande fotokopieën van normale geschreven en gedrukte teksten. De Nederlandstalige stukken van vóór ca. 1700 zijn geschreven in het gotische cursiefschrift, met name in de oud-Hollandse klerkencursief.
Nationaal Archief, Den Haag
Nederduits gereformeerde gemeente te Voorburg
Rooms-katholieke parochie te Voorburg
Ambachtsbestuur ("gerecht", "burgemeesters", "Wet", "schepenen", "commissarissen", gequalificeerden) van Voorburg
Burgerlijke Stand van de gemeente Voorburg
De doopregisters bevatten naast de doopdatum de volledige namen van de ouders en de voornaam van het gedoopte kind. Daarnaast worden soms ook de doopgetuigen en / of peetouders genoemd. De trouwregisters bevatten naast de datum van (onder)trouw de namen van bruidegom en bruid. Daarnaast treft men dikwijls aanvullende gegevens aan, zoals plaats van herkomst, woonadres, de vermelding dat de persoon weduwnaar of weduwe is en eventueel de naam van de vorige partner. Wanneer de partners uit verschillende plaatsen afkomstig zijn of elders trouwen, vindt men ook gegevens omtrent afgegeven attestaties van de huwelijksafkondigingen. De begraafregisters bevatten op datum van aangifte de naam van de begraven persoon. In enkele gevallen wordt ook de datum van overlijden gegeven. Bij (minderjarige) kinderen wordt meestal de naam van de vader vermeld; bij vrouwen en weduwen soms de naam van de echtgenoot. Aanvullende gegevens over de begraafplaats en het luiden van de klok komen zelden voor.
Archiefvorming
Geschiedenis van het archiefbeheer
De verwerving van het archief
3.04
Aanwijzingen voor de gebruiker
Openbaarheidsbeperkingen
Volledig openbaar
De collectie is een duplicaat van een archief in eigen beheer.
Materiële beperkingen
Aanvraaginstructie
Van de documenten die in deze archiefinventaris zijn beschreven, kunnen de originelen niet geraadpleegd worden. Deze zijn overgedragen aan het gemeentebestuur van de gemeente vanwaar ze afkomstig zijn, ter opneming en bewaring in de gemeentelijke archiefbewaarplaats.
Verwant materiaal
Beschikbaarheid van kopieën
Beschrijving van de series en archiefbestanddelen
- VOORBURG (DTB)
  Originelen berusten bij het GA Leidschendam
  - GEREFORMEERD, a.
    - Doop- en trouwboeken., 1630-1786. De doopgetuigen worden vermeld vanaf 1776.; 1.I-4
      - 1630-1727., 1.I-1.IV
        - dopen, 1630-1727., 1.I
          Alleen aantekeningen over de volgende periodes: 1630-1649, 1666-1680, 1692-1727.
        - trouwen, 1630-1674., 1.II
          Alleen aantekeningen over de volgende periodes: 1630-1650, 1666-1674.
        - trouwen, 1675-1727., 1.III
          Alleen aantekeningen over de volgende periodes: 1675, 1682-1727.
        - lidmatenregister, kerkenraadsledenlijst, acta van de kerkenraad etc., 1630-1729., 1.IV
      - 1724-1757., 2
        - dopen, 1724 januari 23-1757 november 13.
        - trouwen, 1724 april 30-1757.
      - 1758-1786., 3
        - dopen, 1758 maart 5-1786.
        - trouwen, 1758-1786 september 24.
        Zie aantekening onder nr. 17.
      - 1682-1723., 4
        - dopen, 1682 mei 24-1723.
        - trouwen, 1689 januari 12-1723.
    - Doopboeken. 1728-1812., 5-6
      De doopgetuigen worden vermeld vanaf 1776.
      - 1728-1792 juni 10., 5
      - 1792 juni 24-1812 mei 10., 6
    - 1682-1812 en 1711-1819, 1682-1819Alfabetische index op naam der gedoopten, ontleend aan de Nederduits gereformeerde doopboeken, nrs. 1-6 en de Waals gereformeerde doopboeken, nrs. 7-8., 6A
  - WAALS GEREFORMEERD, b.
    - Doop- en trouwboek., 1711-1787.; 7
      a. dopen, 1711 februari 8-1762 augustus 9.
      Registratie van geboorte- en doopdata.
      b. trouwen, 1711 maart 29-1787 november 4.
      Enkele trouwinschijvingen zijn opgenomen in het ledenregister, sub c.
      c. lidmatenregister, 1712 maart 12-1765 juni 1.
      Integraal opgenomen enkele trouwinschrijvingen uit 1743.
      d. registratie van overgangen van roomskatholieken naar de waals gereformeerde gemeente.
      Integraal verwerkt met de doopregistratie.
    - Doopboek., 1763 juni 7-1800 februari 2.; 8
      Met potlood doorgehaalde aantekeningen zijn elders ingevoegd, nl. in een register over de periode 1792-1819.
  - ROOMS KATHOLIEK, c.
    Zie voor rooms-katholieke dopen van geborenen te Voorburg ook: DTB Stompwijk,Leidschendam boek 38
    - Doop- en trouwboeken., 1678-1812.; 9-10
      - 1678-1730., 9
        a. dopen, 1678 december 22-1730 mei 30.
        Integraal opgenomen zijn enkele trouwinschrijvingen uit de periode 1678-1684.
        b. trouwen, 1690 mei 13, 1692 september 7-1730 mei 14.
        Zie voor vroegere inschrijvingen de noot onder a.
      - 1730-1812., 10
        a. dopen, 1730 juni 15-1812 januari 5.
        Mogelijk tekstverlies door beschadiging van het blad na inschrijving van 1799 december 28.
        b. trouwen, 1730 juni 25-1811 november 17.
    - Parochieregister., 1681-1720.; 10A
      - diverse aantekeningen: boedelinventaris (1682), financiele administratie (kwitanties).
      - register van personen aan wie het oliesel is bediend, 1692-1704.
      - Overlijdensregister, 1692-1714.
  - GERECHT, d.
    - Ondertrouw- en trouwboeken., 1652-1808.; 11.I-17
      In nr. 19 tevens aantekeningen betreffende afgegeven attestaties.
      - 1652 januari 29-1668 april 22, 11.I-11.II
        - 1652-1660., 11.I
        - 1661-1668., 11.II
      - 1668 april 21-1702 februari 6., 12.I-12.II
        - 1668-1679., 12.I
        - 1680-1702., 12.II
      - 1702 april 7-1731 september 31., 13.I-13.II
        - 1702-1717., 13.I
        - 1718-1731., 13.II
      - 1732 april 18-1760 november 9., 14.I-14.II
        - 1732-1748., 14.I
        - 1749-1760., 14.II
      - 1761-1788 september., 15.I-15.II
        - 1761-1772., 15.I
        - 1773-1788., 15.II
      - 1789 februari 6-1803 november 20., 16.I-16.II
        - 1789-1798., 16.I
        - 1799-1803., 16.II
      - 1804-1808 juli 17., 17
        De akten uit 1806-1808 worden gevolgd door enkele afschriften uit het gereformeerde trouwregister: 1786 december 31-1794 october 19.
    - Bijlagen behorende bij de nrs. 11-17., 18
    - 1808 augustus 28-1811 februari 24Trouwakten., 19
      Numerieke volgorde: 1-36.
    - Trouwboeken., 1792-1805.; 20.I-21
      - 1792 october 8-1803 november 20., 20.I-20.II
        - 1792-1798., 20.I
        - 1799-1803., 20.II
      - 1804 januari 20-1805 november 17., 21
  - GEQUALIFICEERDEN, e.
    - Register van overlijdensaangiften., 1806-1811.; 22